【裁判字號】    90,訴,1210
【裁判日期】    901018
【裁判案由】    毒品危害防制條例
【裁判全文】
臺灣彰化地方法院刑事判決                          九十年度訴字第一二一號
    公  訴  人  臺灣彰化地方法院檢察署檢察官
    被      告  甲○○
右列被告因違反毒品危害防制條例案件，經檢察官提起公訴（九十年度毒偵字第三三
四六號），本院判決如左：
        主  文
甲○○施用第一級毒品，累犯，處有期徒刑柒月，扣案之海洛因壹包（毛重壹公克）
沒收銷燬之；又施用第二級毒品，累犯，處有期徒刑月，扣案之安非他命壹包（毛
重零點柒公克）沒收銷燬之、空塑膠袋貳拾陸個沒收。應執行有期徒刑捌月，扣案之
海洛因壹包（毛重壹公克）、安非他命壹包（毛重零點柒克）沒收銷燬之；空塑膠袋
貳拾陸個沒收。
        事  實
一、甲○○前分別因施用毒品案件，經本院各以八十七年度毒聲字第一九一七號、八
    十八年度毒聲字第一一二三號裁定送觀察、勒戒後，均認無繼續施用毒品之傾向
    ，經臺灣彰化地方法院檢察署檢察官依序於民國八十七年十一月二十四日，以八
    十七年度偵字第一０一七六號；八十八年四月十三日以八十八年度偵字第二０三
    三號為不起訴處分確定。其後因犯脫逃罪，經本院判處有期徒刑四月確定，於八
    十八年五月三十一日執行完畢。嗣復因再犯施用第一級毒品海洛因及第二級毒品
    安非他命之案件，除經臺灣彰化地方法院檢察署檢察官提起公訴（八十九年度毒
    偵字第一三七一號，經本院以八十九年度訴字第四六四號判決應行有徒期徒一年
    二月，於八十九年十一月十一日確定），並聲請本院以八十九年度毒聲字第二０
    ００號裁定令入戒治處所施以強制戒治，後因戒治成績合格，再經本院以八十九
    年度毒聲字第四四一號裁定停止戒治，所餘戒治期間交付保護管束。甲○○出戒
    治所後，詎不知悔改，其復基於施用第一級毒品海洛因之犯意，於九十年七月九
    日，在彰化縣福興鄉某處，以將第一級毒品海洛因摻入香煙內，點火生煙，再予
    吸用之方式，施用第一級毒品海洛；其又另行基於施用第二級毒品安非他命之犯
    意，於九十年七月八日，在前揭處所，以將第二級毒品安非他命置於鋁箔紙上，
    下點火燒烤產生煙霧，再加以吸食之方式，施用第二級毒品安非他命。其於九十
    年七月十一日二十二時許，在南投縣南投市鄉○○里「興農超市」旁，為警
    查獲，並扣得其所有安非他命一包（毛重０．七公克）、海洛因一包（毛重一公
    克）及空塑膠袋二十六個。
二、案經南投縣警察局南投分局報告臺灣南投地方法院檢察署呈轉臺灣高等法院台中
    分院令轉台灣彰化地方法院檢察署檢察官偵查起訴。
        理  由
一、右揭犯罪事實，業據被告甲○○於本院審理中供承不諱，並有安非他命一包（毛
    重０．七公克）、海洛因一包（毛重一公克）及空塑膠袋二十六個扣案可稽，且
    被告獲案時，經採集其之尿液送驗，結果呈嗎啡陽性及甲基安非他命陽性反應，
    有南投縣政府衛生局尿液檢驗單一紙附卷可憑。又被告前分別因施用毒品案件，
    經本院各以八十七年度毒聲字第一九一七號、八十八年度毒聲字第一一二三號裁
    定送觀察、勒戒後，均認無繼續施用毒品之傾向，經臺灣彰化地方法院檢察署檢
    察官依序於民國八十七年十一月二十四日，以八十七年度偵字第一０一七六號；
    八十八年四月十三日以八十八年度偵字第二０三三號為不起訴處分確定，嗣復因
    再犯施用第一級毒品海洛因及第二級毒品安非他命之案件，除經臺灣彰化地方法
    院檢察署檢察官提起公訴（八十九年度毒偵字第一三七一號，經本院以八十九年
    度訴字第四六四號判決應行有徒期徒一年二月，於八十九年十一月十一日確定）
    ，並聲請本院以八十九年度毒聲字第二０００號裁定令入戒治處所施以強制戒治
    ，後因戒治成績合格，再經本院以八十九年度毒聲字第四四一號裁定停止戒治，
    所餘戒治期間交付保護管束等情，有起訴書及台灣彰化地方法院檢察署刑案資料
    查註紀錄表在卷足憑，其於五年內犯毒品危害防制條例第十條第一項、第二項之
    施用第一級及第二級毒品罪，至為明確。
二、核被告所為，係犯毒品危害防制條例第十條第一項之施用第一級毒品及同條第二
    項之施用第二級毒品罪。其於施用前後持有第一級毒品海洛因及第二級毒品安非
    他命之低度行為，應為施用第一級毒品海洛因及第二級毒品安非他命之高度行為
    所吸收，不另論罪。查被告前因犯脫逃罪，經本院判處有期徒刑四月確定，於八
    十八年五月三十一日執行完畢，業據被告供明復有台灣彰化地方法院檢察署刑案
    資料查註紀錄表乙份附卷足按，五年以內再犯本案有期徒刑以上之罪，係屬累犯
    ，依法應加重其刑。其所犯前開二罪，行為互異，犯意各別，所犯構成要件復不
  相同，應分論併罰。爰審酌被告江閔聰之品性、犯罪之動機、方法、施用次數、
    所生之危害及犯罪後坦承犯行，態度尚佳等一切情狀，分別量處如主文所示之刑
    ，並諭知應執行之刑，以示懲處。至扣案之安非他命一包（毛重０．七公克）、
    海洛因一包（毛重一公克）均為違禁物係屬毒品，故應依毒品危害防制條例第十
    八條第一項前段之規定宣告沒收銷燬之；另扣案之及空塑膠袋二十六個係被告所
    有，且為預供其施用毒品犯罪所用之物，業據其供明在卷，故依法併予宣告沒收
    。
據上論斷，應依刑事訴訟法第二百九十九條第一項前段，毒品危害防制條例第十條第
一項、第二項、第十八條第一項前段，刑法第十一條前段、第四十七條、第五十一條
第五款、第三十八條第一項第二款，判決如主文。
本案經檢察官黃淑媛到庭執行職務。
中      華      民      國      九十      年       十    月     十八    日
                                  臺灣彰化地方法院刑事第三庭
                                      法      官  洪  志  賢
右正本證明與原本無異。
如不服本判決，應於判決送達後十日內，向本院提出上訴狀（須附繕本）。
法院書記官  洪  年  慶
中      華      民      國      九十      年       十    月    二十三   日
毒品危害防制條例第十條：
施用第一級毒品者，處六月以上五年以下有期徒刑。
施用第二級毒品者，處三年以下有期徒刑。


司法院資訊處製作；財團法人民間司法改革基金會備份。
